【裁判字號】    98,豐交簡上,559
【裁判日期】    980630
【裁判案由】    公共危險
【裁判全文】
臺灣臺中地方法院刑事判決         98年度豐交簡上字第559號
上  訴  人  臺灣臺中地方法院檢察署檢察官
被      告  甲○○
上列上訴人因被告公共危險案件，不服本院豐原簡易庭98年度豐
交簡字第264號中華民國98年4月16日第一審簡易判決（聲請簡易
判決處刑案號：臺灣臺中地方法院檢察署98年度速偵字第1343號
），提起上訴，本院管轄之第二審合議庭判決如下：
    主    文
上訴駁回。
    犯罪事實及理由
一、本案經本院審理結果，認第一審簡易判決認事用法及量刑均
    無不當，應予維持，除原審判決案由欄關於「97年度速偵字
    第1343號」之記載，應更正為「98年度速偵字第1343號」外
    ，餘均引用第一審判決書及簡易判決處刑書記載之犯罪事實
    、證據及理由。（詳如附件）
二、上訴人即檢察官之上訴意旨略以：被告甲○○前於91年間，
    因公共危險案件，經本院以91年度豐交簡字第396號判決判
    處拘役40日確定，於91年11月4日執行完畢；又於94年間，
    同因公共危險案件，經本院以95年度豐交簡字第9號判決判
    處拘役59日確定，於95年4月7日（原審判決及檢察官上訴均
    誤載為95年1月23日，併更正之）易科罰金執行完畢，詎被
    告猶不知悔改，枉顧國家重要之交通政策及其他用路人之權
    益，再於本案即98年3月23日再犯相同之本罪，而原審僅諭
    知有期徒刑2月，其量刑顯然過輕，與社會之期待不符，且
    難收犯罪預防之效，原審量刑實有未洽，自難認原判決妥適
    ，爰請撤銷原判決，另量處有期徒刑4月等語。
三、核被告所為，係犯刑法第185條之3之服用酒類不能安全駕駛
    動力交通工具而駕駛罪。上訴人雖認原審量刑過輕。惟按刑
    罰之量定，固屬法院自由裁量之職權行使，但仍應審酌刑法
    第57條所列各款事由及一切情狀，為酌量輕重之標準，並非
    漫無限制；量刑輕重係屬事實審法院得依職權自由裁量之事
    項，苟已斟酌刑法第57條各款所列情狀而未逾越法定刑度，
    不得遽指為違法；且在同一犯罪事實與情節，如別無其他加
    重或減輕之原因，下級審量定之刑，亦無過重或失輕之不當
    情形，則上級審法院對下級審法院之職權行使，原則上應予
    尊重（最高法院72年臺上字第6696號、75年臺上字第7033號
    判例及85年度臺上字第2446號判決意旨參照）。本案被告所
    犯之刑法第185條之3之服用酒類不能安全駕駛動力交通工具
    而駕駛罪，其法定刑為「1年以下有期徒刑、拘役或科或併1
    5萬元以下罰金」，且參諸刑法第33條第3款規定：「有期徒
    刑：2月以上，15年以下。但遇有加減時，得減至2月未滿，
    或加至20年」，顯然原審依前開規定量處被告刑度為有期徒
    刑2月，係在法定刑度內，並無違法可言。原審以被告罪證
    明確，因之適用刑事訴訟法第449條第1項前段、第454條第
    2項，刑法第185條之3、第41條第1項前段，刑法施行法第1
    條之1等規定，其中並依刑事訴訟法第454條第2項詳細記載
    認定之犯罪事實、證據及應適用之法條外，且補充審酌被告
    曾於95年間因酒醉駕車之公共危險案件，經本院判處拘役59
    日，而於95年1月23日易科繳清罰金執行完畢，有臺灣高等
    法院被告前案紀錄表1份在卷可稽，其仍不知警惕，再犯相
    同罪名之本案，顯見並無因法律制裁後而誠心悔過之意，且
    其經換算後之呼氣酒精濃度高達0.60mg/L，其一再酒後駕車
    ，對交通安全潛藏重大危險，漠視其他用路人之權益，惡性
    重大等語，則原審顯已審酌被告之前案酒醉駕車之不良前科
    素行，再犯之惡性，並兼衡酌被告本案之酒醉程度、被告駕
    車對往來人車安全造成相當之危險等一切情狀，而於法定刑
    度內量處被告有期徒刑2月，並諭知易科罰金之折算標準，
    自難謂原審有何違法失當之處。且原審量處被告有期徒刑2
    月，與被告前案酒醉駕車之公共危險案件經法院判處拘役59
    日，二者之刑度除輕重有別外，將來對被告之警惕效果亦有
    不同（於被告本案經原審判處有期徒刑之刑度，倘被告爾後
    故意再犯有期徒刑以上之罪，即有累犯之適用，亦影響其緩
    刑宣告之適狀），於此情形，益見原審認事用法及量刑均屬
    妥適，上訴人仍執原審量刑過輕，請求判處被告較重之刑，
    為無理由，應予駁回。
據上論斷，應依刑事訴訟法第455條之1第1項、第3項、第373條
、第368條，判決如主文。
中    華    民    國    98    年    6     月    30    日
                  臺灣臺中地方法院刑事第十五庭
                      審判長  法  官  巫淑芳
                              法  官  劉麗瑛
                              法  官  吳崇道
以上正本證明與原本無異。
本件不得上訴。
                              書記官  黃舜民
中    華    民    國    98    年    6     月    30    日


司法院資訊處製作；財團法人民間司法改革基金會備份。
